【裁判字號】    99,訴,919
【裁判日期】    990826
【裁判案由】    妨害風化等
【裁判全文】
臺灣高雄地方法院刑事判決               99年度訴字第919號
公  訴  人  臺灣高雄地方法院檢察署檢察官
被      告  丁○○
上列被告因妨害風化等案件，經檢察官提起公訴（99年度偵字第
8863號），本院判決如下：
    主  文
丁○○犯圖利容留性交罪，處有期徒刑參月，如易科罰金，以新
臺幣壹仟元折算壹日。又犯傷害罪，處有期徒刑貳月，如易科罰
金，以新臺幣壹仟元折算壹日。應執行有期徒刑肆月，如易科罰
金，以新臺幣壹仟元折算壹日。
    事  實
一、丁○○係址設高雄縣戊○市○○路22號「如玉美容美髮諮詢
    社」之負責人，竟基於意圖使成年女子與男子為性交行為而
    媒介並容留以營利之犯意，僱請並媒介、容留成年女子李春
    菊為前來上址消費之男客進行俗稱「全套」（即由女子與男
    子性交）之性交易服務，代價為新臺幣（下同）1600元，性
    交易所得均由丁○○、李春菊以四六之比例分帳。嗣於99年
    3 月7 日22時許，有男客潘俊吏前往消費，丁○○即媒介李
    春菊，由李春菊引領潘俊吏至該店2 樓中間房間，在該房間
    內與潘俊吏從事俗稱「全套」之性交易。嗣於同日22時11分
    許，為警至該店執行臨檢勤務，當場在該店二樓中間房間內
    查獲，並分別在該店2 樓中間房間內扣得李春菊所有之使用
    過衛生紙1 團、使用過保險套1 個，另在該店1 樓櫃臺扣得
    丁○○所有之消費紀錄表1 張。
二、便衣警員甲○○、盧英民於同日22時11分許至該店執行臨檢
    勤務時，係先由盧英民喬裝男客進入該店2 樓，待發現有男
    客與服務生有性交易情事，盧英民即以行動電話通知甲○○
    ，甲○○於接獲盧英民通知後，隨即進入店內，並向1 樓櫃
    檯內之丁○○表明警員身分，丁○○見甲○○發現櫃檯上有
    1 張消費紀錄表，立即將該張消費紀錄表抽走，甲○○認該
    張消費紀錄表為證物，要求丁○○提出，丁○○不予理會，
    甲○○欲伸手取該消費紀錄表時，丁○○竟基於傷害及妨害
    公務之犯意，以掛在手上之櫃檯鑰匙刺傷甲○○之右手食指
    ，並以口咬傷甲○○之左手臂。
三、案經高雄縣政府警察局戊○分局報告臺灣高雄地方法院檢察
    署檢察官偵查起訴。
    理  由
一、按被告以外之人於審判外之陳述，雖不符刑事訴訟法第159
    條之1 至之4 等4 條之規定，而經當事人於審判程序同意作
    為證據，法院審酌該言詞陳述或書面陳述作成時之情況，認
    為適當者，亦得為證據；又當事人、代理人或辯護人於法院
    調查證據時，知有刑事訴訟法第159 條第1 項不得為證據之
    情形，而未於言詞辯論終結前聲明異議者，視為有前項之同
    意，同法第159 條之5 定有明文。本案下列所引用之供述及
    非供述證據，業經本院依法踐行調查證據程序，公訴人、被
    告均不爭執各該證據之證據能力，且迄本院言詞辯論終結前
    未就上開證據之證據能力聲明異議，又查無依法應排除其證
    據能力之情形，是後述所引用證據之證據能力均無疑義，依
    法自有證據能力，均得作為本案證據，先予敘明。
二、上開犯罪事實「一、」部分，業據被告於本院審理中坦承不
    諱（見本院訴字卷第25頁、第29頁背面至第30頁），核與證
    人李春菊（見警卷第10頁至第13頁）、潘俊吏（見警卷第14
    頁至第15頁）於警詢時之證述相符，並有高雄縣政府警察局
    戊○分局新甲派出所現場檢查紀錄表1 份（見警卷第5 頁）
    、高雄縣政府警察局戊○分局扣押筆錄、扣押物品目錄表各
    1 份（見警卷第16頁至第19頁）、查獲照片9 張（見警卷第
    23頁至第25頁）、如玉美容美髮店之消費紀錄表1 張（見警
    卷第27頁）、高雄縣政府營利事業登記證1 紙（見警卷第28
    頁）可證，足認被告自白與事實相符，被告犯行，洵堪認定
    ，應依法論科。
三、訊據被告對於事實「二、」部分，固坦承有阻止甲○○拿取
    上開消費紀錄表，並過失以手上之櫃檯鑰匙刺傷甲○○之右
    手食指，及以口咬傷甲○○之左手臂等情，惟矢口否認有何
    妨害公務犯行，辯稱：不知甲○○係警員云云。經查：
  (一)上開事實「二、」所載之事實，業據證人甲○○於偵查中及
    本院審理時結證：伊於99年3 月7 日晚上9 時許至如玉美容
    美髮諮詢社，伊與另一位警員盧英民在外守候，等男客潘俊
    吏進入約10幾分鐘後，再進入臨檢，盧英民先喬裝男客進入
    該店2 樓發現有性交易之不法情事後，通知伊進入，伊進入
    後直接到該店1 樓櫃台，並向在櫃台之被告表明伊是新甲派
    出所警員，請被告待在櫃台內不要動，伊要請穿制服的員警
    前來支援，當時伊發現櫃台上之消費紀錄表，被告見狀立即
    將該表搶去，伊認為該表係證物而命令被告交出該表，被告
    拒絕，二人乃發生拉扯，被告當時即以其手上之鑰匙刮傷伊
    右手食指，而伊取得該表後，被告竟右轉咬傷伊左手臂等語
    明確（見偵卷第9 頁至第11頁、本院訴字卷第17頁至第18頁
    ），並有大東醫院99年3 月8 日診斷證明書1 張（見警卷第
    20頁之1 ）、甲○○受傷部位照片2 張（見警卷第26頁）、
    消費紀錄表1 張（見警卷第27頁）可證。而消費紀錄表係記
    載當日該店消費之情形，以供被告與服務生對帳之用之事實
    ，為被告所坦承不諱（見本院卷第18頁），則該表係可以證
    明被告犯罪之重要證據，亦應為被告所明知，是被告為免該
    表遭甲○○取為證據，乃基於傷害及妨害公務之犯意，以掛
    在手上之櫃檯鑰匙刺傷甲○○之右手食指，並以口咬傷甲○○之左手臂甚明。
  (二)被告雖辯稱：當時不知甲○○係執勤之警員，誤以為甲○○
    係來搶劫云云。惟衡諸常情，警員執行臨檢之際，倘無表明
    身分，非但無助於執行勤務，亦容易自陷於遭逢在場人抵抗
    而受傷之危險，是警員臨檢之時，以表明身分為常態。況被
    告自承：「（櫃台除了紙張之外，有無放金錢？）有放要找
    客人的零錢，大約四、五百元。（甲○○有無去拿那四、五
    百元？）沒有，因為錢是裝在小皮包裡面。」等語（見本院
    卷第17頁背面）可見當時該店1 樓櫃檯上，除消費記錄表外
    ，尚有小皮包1 個，倘甲○○係前來搶劫，豈有可能搶毫無
    財產價值之1 紙消費記錄表而不搶皮包之理。是被告所辯，
    顯與常情不合。
  (三)至被告雖以證人鄭淳瑩、丙○○可證明當時甲○○並無表明
    其係警察云云。但證人鄭淳瑩於本院審理時證稱：當天警察
    進來臨檢時，伊在該店1 樓，甲○○進來時，伊並未看到，
    伊僅有忽然聽到喊很大聲，及拉扯的聲音，並未注意到甲○○是否有表明警察的身分等語（見本院卷第15頁至第16頁）
    ，可見鄭淳瑩對於現場發生何時，並無注意，其證述自不能
    對被告為有利之認定。而證人丙○○於本院審理時雖證稱：
    甲○○與被告發生拉扯後，甲○○才說他是新甲派出所警員
    云云，但被告以口咬傷甲○○之左手臂之事實，甚為明確，
    業如前述，而證人丙○○卻證稱：伊並無看到被告咬傷甲○○云云（見本院訴字卷第27頁），可見證人丙○○並無法見
    聞、聽聞被告與甲○○發生上開爭執之全部過程，是其證稱
    ：並無看到或聽到甲○○向被告表明警員身分云云，尚非即
    可推論甲○○並未向被告表明警員身分。
  (四)被告雖辯稱：係因過失始以掛在手上之櫃檯鑰匙刺傷甲○○
    之右手食指云云，惟參諸被告為免上開消費紀錄表遭甲○○
    取走，嗣後又不惜以口咬傷甲○○之左手臂之事實，顯見被
    告係為免該表遭甲○○取為證據，乃基於傷害及妨害公務之
    犯意，以掛在手上之櫃檯鑰匙刺傷甲○○之右手食指無訛。
    至被告辯稱：以其身高不可能咬傷甲○○之左手臂，其係咬
    傷甲○○之「手背」而非手臂云云。惟證人甲○○遭咬傷之
    部分確係其左手臂之事實，業據證人甲○○證述明確（見偵
    卷第10頁、本院訴字卷第18頁），並有大東醫院99年3 月8
    日診斷證明書1 張（見警卷第20頁之1 ）、甲○○受傷部位
    照片2 張（見警卷第26頁）可證。是被告上揭辯詞，應與事
    實不合。
  (五)綜上所述，本案事證明確，被告所辯，不足採信，其犯行堪
    以認定，應依法論科。
三、核被告就事實「一、」所為，係犯刑法第231 條第1 項之意
    圖使女子與他人為性交行為，而容留、媒介以營利罪，其媒
    介之低度行為應為容留之高度行為所吸收，僅論以犯圖利容
    留性交一罪；被告就事實「二、」所為，係犯刑法第277 條
    第1 項之傷害罪及同法第135 條第1 項之妨害公務執行罪。
    按刑法第55條所定一行為而觸犯數罪名之想像競合犯，應從
    一重處斷，其規範意旨在於避免對於同一犯罪行為予以過度
    評價，所謂「同一行為」應指實行犯罪之行為完全或局部具
    有同一性而言，法律分別規定之數個不同犯罪，倘其實行犯
    罪之行為，彼此間完全或局部具有同一性而難以分割，應得
    依想像競合犯論擬（最高法院98年度台上字第1912號、97年
    度台上字第3494號判決意旨參照）。被告上開所為傷害及妨
    害公務行使之行為間，就犯罪實行之過程間，確實具有實行
    之行為局部同一之情形存在，自應依刑法第55條之想像競合
    犯之規定，從一重之傷害罪處斷（起訴書載稱：「除以掛在
    手上之櫃檯鑰匙刺傷甲○○之右手食指，並以口咬傷甲○○
    之左手臂（傷害部分未據告訴）。」其中「傷害部分未據告
    訴」等字係誤植，業經公訴檢察官當庭刪除；被告涉犯傷害
    罪部分並據本院審理時告知罪名，並於辯論時經檢察官論告
    及被告答辯）。被告所犯圖利容留性交、傷害犯行間，犯意
    各別、行為互殊，應分論併罰。爰審酌被告為牟取利益，竟
    不思以正當職業賺取金錢，而為媒介、容留女子與他人為性
    交之行為，顯足以敗壞社會善良風氣，且助長以女性身體為
    交易標的之物化女性歪風，又以櫃檯鑰匙刺傷警員右手食指
    、以口咬傷警員左手臂之方式傷害警員，並妨礙警察執行職
    務，挑戰執法之公權力，行為誠屬可議，惟念及被告尚能於
    本院審理時坦承圖利容留性交之犯行，就此部分，尚非全無
    悔意，及其犯罪之動機、目的、智識程度、生活狀況等一切
    情狀，分別量處如主文所示之刑，及諭知易科罰金之折算標
    準，並定其應執行刑及諭知易科罰金之折算標準。至扣案之
    使用過衛生紙1 團及使用過保險套1 個，均係女子李春菊所
    有、與來店客人潘俊吏從事性交行為所用之物，尚非被告所
    有；扣案之消費紀錄表1 張，僅係紀錄「如玉美容美髮諮詢
    社」之營業狀況，與被告本件意圖營利而媒介、容留女子與
    他人性交之犯行，並無關連，且非違禁物，均不宣告沒收。
據上論斷，應依刑事訴訟法第299 條第1 項前段，刑法第231 條
第1 項、第277 條第1 項、第41條第1 項前段，第51條第5 款，
刑法施行法第1 條之1 ，判決如主文。
本案經檢察官乙○○到庭執行職務。
中    華    民    國    99    年    8     月    26    日
                  刑事第二庭    審判長法  官  吳進寶
                                      法  官  李昆南
                                      法  官  施盈志
以上正本證明與原本無異。
如不服本判決應於收受送達後10日內向本院提出上訴書狀，並應
敘述具體理由；如未敘述上訴理由者，應於上訴期間屆滿後20日
內向本院補提理由書（均須按他造當事人之人數附繕本）「切勿
逕送上級法院」。
中    華    民    國    99    年    8     月    26    日
                                      書記官  林雅婷

附錄本判決論罪之法條：
刑法第231條第1項
意圖使男女與他人為性交或猥褻之行為，而引誘、容留或媒介以
營利者，處5年以下有期徒刑，得併科10萬元以下罰金。以詐術
犯之者，亦同。
公務員包庇他人犯前項之罪者，依前項之規定加重其刑至二分之
一。
刑法第277條
傷害人之身體或健康者，處 3 年以下有期徒刑、拘役或 1 千元
以下罰金。
犯前項之罪因而致人於死者，處無期徒刑或 7 年以上有期徒刑
；致重傷者，處 3 年以上 10 年以下有期徒刑。

司法院資訊處製作；財團法人民間司法改革基金會備份。
